---
title: "Vorlesung: Forschungsmethoden"
subtitle: "Sitzung 6: Bivariate Zusammenhänge"
author: "Andre Epp & Samuel Merk"
date: "`r Sys.Date()`"
format: revealjs
---

## Was habe ich heute vor?
<head>
<script src="https://kit.fontawesome.com/994a28441d.js" crossorigin="anonymous"></script>
</head>

* Überblick
* Evaluation
* Wdh. am Beispiel: »Wie (un-)fair sind Noten?«
* Ihre Fragen <i class="far fa-question-circle"></i>

## Den <i class="fas fa-tree"></i><i class="fas fa-tree"></i><i class="fas fa-tree"></i> trotz lauter <i class="fas fa-tree"></i> sehen
<iframe style="width:1800px;height:550px;border: 1px
solid black" src="https://app.wisemapping.com/c/maps/1210585/embed?zoom=1"> </iframe>

## Evaluation

Über folgenden Link gelangen die Teilnehmenden zum Fragebogen: https://bit.ly/merk041

Das Token lautet: `Sawnicasat`


## Wdh. am Beispiel Notenfairness

Stellen Sie sich vor, sie haben die Noten sowie die objektiviert gemessenen Kompetenzstufen aller $N=12350$ Achtklässlerinnen und Achtklässern eines Bundeslandes in einem Datensatz. 

## Bubbleplot
```{r}
#| label: data
#| echo: false
library(tidyverse)
data <- tibble(Note = c(rep(1 ,4), rep(1, 28), rep(1, 62), rep(1, 204),
                  rep(2, 62), rep(2, 335), rep(2, 576), rep(2, 812), rep(2, 810),
                  rep(3,469), rep(3,1282), rep(3,1398), rep(3,1074), rep(3,430),
                  rep(4,844), rep(4,1341), rep(4,904), rep(4,412), rep(4,91),
                  rep(5,501), rep(5,390), rep(5,142), rep(5,40), rep(5,5),
                  rep(6,83), rep(6,37), rep(6,7), rep(6,5), rep(6,2)
                  ),
         Kompetenzstufe = c(rep(2, 4), rep(3, 28), rep(4, 62), rep(5,204),
                            rep(1, 62), rep(2, 335), rep(3, 576), rep(4, 812), rep(5, 810),
                            rep(1,469), rep(2,1282), rep(3,1398), rep(4,1074), rep(5,430),
                            rep(1,844), rep(2,1341), rep(3,904), rep(4,412), rep(5,91),
                            rep(1,501), rep(2,390), rep(3,142), rep(4,40), rep(5,5),
                            rep(1,83), rep(2,37), rep(3,7), rep(4,5), rep(5,2)
                  ))
haven::write_sav(data %>% 
                   mutate(Note = as.ordered(Note),
                          Kompetenzstufe = as.ordered(Kompetenzstufe)),
                 "data_Noten_Kompetenzstufen.sav")
head(data)
```



> Was denken Sie: Wie sieht ein »Bubble Plot« aus, der die Assoziation dieser beiden Variablen beschreibt? 

## Bubble Plot
```{r}
#| echo: false
library(tidyverse)
data %>% group_by(Note, Kompetenzstufe) %>% mutate(count = n()) -> data

data %>% ggplot(aes(x = factor(Kompetenzstufe), y = factor(Note), size = count)) +
  ylab("Halbjahresnote (1.HJ, Kl. 8)") +
  xlab("Kompetenzstufe (Vera-8)") +
  ggtitle("Fairness", "von Noten") +
  hrbrthemes::theme_ipsum()

```


## Bubble Plot
```{r}
#| echo: false
library(tidyverse)
data %>% ggplot(aes(x = factor(Kompetenzstufe), y = factor(Note), size = count)) +
  geom_point(shape = 16, color = "grey") +
  geom_text(aes(label=count), size = 6) +
  scale_size(range = c(3, 25)) +
  scale_x_discrete(position = "top", breaks = c("1","2","3","4","5"))+
  scale_y_discrete(limits=rev) +
  theme(axis.title = element_text(size = 15),
        axis.text = element_text(size = 15),
        panel.background = element_rect(fill = "white", colour = NA),
        panel.border     = element_rect(fill = NA, colour = "grey20"),
        panel.grid = element_line(colour = "grey92"),
        panel.grid.minor = element_line(size = rel(0.5)),
        strip.background = element_rect(fill = "grey85", colour = "grey20"),
        legend.key       = element_rect(fill = "white", colour = NA)) +
  guides(size = "none") +
  ylab("Halbjahresnote (1.HJ, Kl. 8)") +
  xlab("Kompetenzstufe (Vera-8)") +
  hrbrthemes::theme_ipsum() +
  ggtitle("Fairness", "von Noten") +
  hrbrthemes::theme_ipsum()

```

## Ihre Fragen <i class="far fa-question-circle"></i>

Stellen Sie Ihre Fragen zu Video/Aufgaben unter http://bit.ly/merk006 und voten Sie die Fragen Ihrer Kommiliton*innen.

&nbsp;<br>

```{r}
#| out.width: '30%'
#| fig.align: center
#| echo: false
#| message: false
library(qrencoder)
par(mar=c(0,0,0,0))
image(qrencode_raster("http://bit.ly/merk006"), 
      asp=1, col=c("#000000", "#62DC3A"), axes=FALSE, 
      xlab="", ylab="", bg = 'transparent')
```


## Aufgaben